Inventaris van archieven van het Directoraat-Generaal voor de Volksontwikkeling en taakvoorgangers van het ministerie van Onderwijs, Kunsten en Wetenschappen, (1926) 1945-1965
Nationaal Archief, Den Haag
- Archief van de Afdeling Ontwikkeling van Volwassenen, 1938-1965, 17.
  - Stukken betreffende bijzondere onderwerpen, 17.2
    - Bibliotheken en leeszalen, 17.2.2
      - Taakuitoefening, 17.2.2.3
        - Afwijzing van het verzoek van de Katholieke Centrale Vereniging voor Lectuurvoorziening in Nederland tot erkenning van een door deze vereniging gegeven schriftelijke cursus voor bibliothecarissen., 1956-1961; 983; 1 omslag
        - Nota's inzake het verplicht lidmaatschap voor door het rijk gesubsidieerde openbare uitleenbibliotheken en jeugdzorginstellingen van een landelijke organisatie., 1958; 984; 2 stukken
      - Adviescommissies, 17.2.2.4
        - Instelling, samenstelling, werkwijze en opheffing van de Rijkscommissie inzake Lectuurvoorziening., 1948-1955; 985-990; 2 omslagen en 4 stukken
          - Instelling, samenstelling en opheffing, 1948 - 1955, 985; omslag
          - Bemiddeling in het conflict tussen de katholieke leden en de overige leden ten aanzien van de werkwijze van de commissie,1949-1951, 986; omslag
          - Rapport van de subcommissie inzake winkelbibliotheken, [1951], 987
          - Rapport inzake winkelbibliotheken, [1951], 988
          - Rapport van de katholieke leden naar aanleiding van het in april 1954 aan de minister uitgebrachte rapport, 1954, 989
          - Rapport inzake de taak van de overheid ten aanzien van organisaties, instellingen of ondernemingen, die zich het uitlenen of verhuren van boeken op grond van culturele of commerciële motieven ten doel stellen, 1954, 990
        - Rapport van de Commissie Cals inzake beoordeling van het ontwerp van wet op de leesbibliotheken., 1949; 991; 1 stuk
        - Notulen van vergaderingen van de Commissie Overleg Bibliotheekwezen., 1954-1961; 992; 1 pak
        - Notulen van vergaderingen van het Gesprekscentrum Boek en Jeugd, later genoemd Centrum Jeugd en Lectuur., 1956-1964; 993; 1 pak
        - Totstandkoming van de ministeriële beschikking van 10 maart 1959 houdende instelling van de Rijkscommissie van Toezicht op de Openbare Bibliotheken., 1957-1961; 994; 1 omslag
        - Correspondentie met de minister van Justitie inzake de samenstelling van de Commissie van Advies voor de Pornografiebestrijding., 1961; 995; 2 stukken
    - Kunst, 17.2.3
      - Amateuristische kunstbeoefening, algemeen, 17.2.3.1
        Zie ook in.nrs. 876, 922
        - Overleg met landelijke culturele organisaties en de Vereniging van Nederlandse Gemeenten inzake verzoeken van de landelijke culturele organisaties om verlaging of vrijstelling van de vermakelijkheidsbelasting., 1946-1958; 996; 1 omslag
        - Contacten met de vereniging Nederlands Cultureel Contact., 1948-1965; 997-1008; 2 pakken, 8 omslagen en 4 stukken
          - Notulen van bestuursvergaderingen, 1948 - 1954, 1963 - 1965, 997; pak
          - Notulen van vergaderingen inzake de culturele opbouw in de rampgebieden, 1953 - 1954, 998
          - Notulen van vergaderingen met het Nederlandse Jeugdgemeenschap en het Nationaal Overleg voor Gewestelijk Cultuur, 1962 - 1965, 999
          - Notulen van vergaderingen van de raad van afgevaardigden, 1963 - 1965, 1000
          - Notulen van vergaderingen van de commissie van leiding van de werkgroep Musische Vorming, 1962 - 1963, 1001
          - Notulen van vergaderingen van de (voorlopige) contactgroep Volksontwikkelingswerk, 1962 - 1964, 1002
          - Ingekomen stukken, 1964 - 1965, 1003; pak
          - Notulen van vergaderingen van de commissie opleidingen, 1964 - 1965, 1004
          - Ledenlijst met gegevens over organisaties die aangesloten zijn bij de vereniging, [1959], 1005; stukken
          - Jaarverslagen over de jaren 1955 en 1956, 1956 - 1957, 1006; stukken
          - Rapporten en verslagen van conferenties, 1950 - 1956, 1007
          - Organisatie van Belgisch-Nederlandse conferenties voor het bestuurlijk kader van verenigingen werkzaam op het terrein van het volksontwikkelingswerk, 1963, 1008
        - Totstandkoming van het ontwerp van wet houdende instelling van een Raad voor de Volksontwikkeling en Volkscultuur, eerder genoemd Raad voor de Vrijetijdsbesteding., 1952-1961; 1009; 1 pak
        - Uittreksel van de notulen van de vergadering van de ministerraad van 27 juli 1953 inzake subsidiëring van verenigingen en instellingen werkzaam op het gebied van de kunstbeoefening., 1010; 1 stuk
        - Beleidsvoorbereiding inzake de cultuurspreiding mede met behulp van verenigingen., 1953-1956; 1011; 1 omslag
        - Instelling, samenstelling en werkwijze van de departementale Commissie voor de Kunstzinnige Vorming van de Jeugd., 1955-1961; 1012; 1 omslag
        - Ontwerpsubsidieregelingen voor organisaties werkzaam op het terrein van de amateuristische kunstbeoefening en uitingen van volkscultuur en voor organisaties voor overleg en advies op dit terrein., 1956; 1013; 1 omslag
        - Becommentariëring van de concepttekst van het cultureel verdrag tussen Nederland en de Bondsrepubliek Duitsland., 1956; 1014; 1 omslag
        - Totstandkoming van de ministeriele beschikking van 15 juli 1959 inzake een rijkssubsidieregeling voor provinciale culturele raden, alsmede staten houdende overzichten van verleende en te verlenen provinciale en rijkssubsidies aan deze provinciale culturele raden., 1956-1959; 1015; 1 omslag
        - Verlenen van subsidie aan organisaties die werkzaam zijn op het terrein van de amateuristische kunstbeoefening., 1956-1960; 1016; 1 omslag
        - Redevoeringen van de staatssecretaris en de minister ter gelegenheid van respectievelijk het 10-jarig en het 15-jarig bestaan van de vereniging Nederlands Cultureel Contact., 1957-1963; 1017; 1 omslag
        - Instelling van de Financiële Adviescommissie voor de Subsidiëring van het Volksontwikkelingswerk., 1958-1962; 1018; 1 omslag
        - Notulen van vergaderingen van de Gemengde Technische Commissie ter Uitvoering van het Nederlands-Belgisch Cultureel Verdrag., 1960-1964; 1019; 1 omslag
        - Nota van de minister van Buitenlandse Zaken inzake de culturele betrekkingen met communistische landen., [1958]; 1020; 1 stuk
      - Soorten van amateuristische kunstbeoefening, 17.2.3.2
        - Overleg met diverse landelijke en plaatselijke dansorganisaties en de Federatie van Nederlandse Dansleraren Organisaties inzake het dansvraagstuk., 1945-1961; 1021; 1 pak
        - Instelling van de Commissie voor Amateurtoneel, alsmede notulen van vergaderingen en een rapport over het amateurtoneel van deze commissie., 1946-1948; 1022; 1 omslag
        - Instelling, samenstelling en werkwijze van de Commissie ter voorbereiding van een wettelijke regeling van het dansonderwijs., 1946-1957; 1023; 1 omslag
        - Bemoeienis met de zuivering van dansleraren en dansorganisaties., 1946-1957; 1024; 1 omslag
        - Verslagen van de vertegenwoordiger van de regering bij internationale congressen en festivals op het gebied van de volksmuziek en de volksdans., 1947-1957; 1025; 1 pak
        - Verrichten van een onderzoek naar de houding van een dansleraar tijdens de oorlog in verband met het aan hem te verstrekken diploma voor het geven van dansonderwijs., 1949-1950; 1026; 1 omslag
        - Instelling en samenstelling van de zogenaamde Blokfluitcommissie, alsmede notulen van vergaderingen en verslagen van werkzaamheden van deze commissie., 1949-1950; 1027; 1 omslag
        - Totstandkoming van de regeling inzake subsidieverlening voor uitzending van folkloristische groepen naar het buitenland, alsmede toepassing van deze regeling., 1952-1958; 1028; 1 omslag
        - Jaarverslagen van het Algemeen Nederlands Verbond over de jaren 1951 - 1960 en 1962., 1952-1963; 1029; 1 omslag
        - Overleg met landelijke culturele organisaties inzake de heffing van muziekauteursrechten door het Bureau voor Muziek Auteurs (Buma)., 1952-1965; 1030; 1 pak
        - Voorstel tot wijziging van artikel 9 van het Koninklijk Besluit van 12 oktober 1932 met betrekking tot het toezicht op het Bureau Muziek Auteursrechten (Buma) door een regeringscommissaris en een Commissie van Overleg., 1954-1955; 1031; 1 omslag
        - Bevorderen van de samenwerking tussen amateurtoneelverenigingen, resulterend in het Landelijk Overleg Amateur- en Leketoneel., 1955-1957; 1032; 1 omslag
        - Verlenen van subsidie aan de Prof. A.E.J. Moddermanstichting te Leiden ten behoeve van het onderzoek naar de jazz en het jazzpubliek, alsmede de aankoop van een film over een jazzconcert van Lionel Hampton., 1955-1959; 1033; 1 omslag
        - Ministeriële beschikking van 27 februari 1954 houdende instelling van een commissie (Commissie Reinalda) welke tot taak heeft rapport uit te brengen inzake het vraagstuk van subsidiëring van instellingen van muziekonderwijs in zoverre deze zich de vakopleiding van toonkunstenaars ten doel stellen en de erkenning van de examens van deze instellingen, alsmede het rapport van deze commissie., 1954-1956; 1034; 2 stukken
        - Notulen van vergaderingen van het Centraal Dansberaad., 1956-1963; 1035; 1 pak
        - Inwilliging van het verzoek van het Algemeen Nederlands Verbond om een bijdrage te leveren aan het 60-jarig jubileum van deze bond in de vorm van een artikel in het bondsblad en een redevoering., 1957-1958; 1036; 1 omslag
        - Advisering inzake het verlenen van een koninklijke goedkeuring van de statuten van de Amsterdamse accordeonvereniging 'Euterpe' door de minister van Justitie., 1960-1961; 1037; 1 omslag
        - Rapport van de Stichting Centraal Beraad Amateuristische Muziekbeoefening inzake vrije of wilde muziekconcoursen., 1963; 1038; 2 stukken
- Archief van de Commissie van Deskundigen voor het Volksontwikkelingswerk in Internaatsverband, 1953-1955, 18.
  - Notulen van vergaderingen., 1953-1955; 1039; 1 omslag
- Archief van de Contactcommissie voor de Studieopdracht Volksontwikkelingswerk in Internaatsverband, 1960-1963, 19.
  - Notulen van vergaderingen., 1960-1962; 1040; 1 omslag
  - Rapport van het onderzoek naar het gesubsidieerde volksontwikkelingswerk in internaatsverband., 1963; 1041; 1 stuk
- Archief van de Financiële Adviescommissie voor de Subsidiëring van het Volksontwikkelingswerk, 1959-1964, 20.
  - Notulen van vergaderingen., 1959-1964; 1042; 1 pak
  - Ingekomen en minuten van uitgaande stukken., 1959-1964; 1043; 1 omslag
  - Rapport inzake een subsidieregeling voor volksontwikkelingswerk buiten internaatsverband., (1958); 1044; 1 stuk
- Archief van de Technische Commissie Gesproken Boeken en Gesproken Tijdschriften, 1959-1963, 21.
  - Notulen van vergaderingen., 1959-1962; 1045; 1 omslag
  - Correspondentie met leden van de commissie en met diverse personen en instellingen., 1959-1963; 1046; 1 omslag
  - Rapporten van commissieleden., 1960-1962; 1047; 1 omslag
  - Voorlopig verslag van de werkzaamheden in 1960., 1961; 1048; 1 stuk
  - Totstandkoming van het eindverslag., 1961- 1963; 1049; 1 omslag
- Archief van de Subcommissie voor het Volksontwikkelingswerk van de Gemengde Technische Commissie voor uitvoering van het Nederlands-Belgisch Cultureel Verdrag, 1960-1964, 22.
  - Brief van de voorzitter aan het hoofd van de Afdeling Volksontwikkeling van het Ministerie van Onderwijs, Kunsten en Wetenschappen inzake zijn benoeming tot lid van de Nederlandse delegatie van de commissie., 1960; 1050; 1 stuk
  - Notulen van vergaderingen., 1960-1964; 1051; 1 pak
  - Rapport inzake de taakgebieden van de commissie., (1961); 1052; 1 stuk
  - Ontwerpsubsidieregelingen voor Belgisch-Nederlandse bilaterale activiteiten in het kader van het volksontwikkelingswerk en het cultureel verdrag tussen beide landen., 1962-1963; 1053; 1 omslag
- Archief van de Rijkscommissie inzake Lectuurvoorziening, 1948-1954, 23.
  Zie ook inv.nrs. 972-977.
  - Behandeling van diverse aangelegenheden met betrekking tot de provinciale en regionale lectuurvoorziening, de winkelbibliotheken en de blindenbibliotheken., 1948-1954; 1054-1056; 3 omslagen
    - Provinciale en regionale lectuurvoorziening, 1948 - 1953, 1054
    - Winkelbibliotheken, 1949 - 1954, 1055
    - Blindenbibliotheken, 1951 - 1953, 1056
  - Verzoek van enige katholieke leden tot opneming van een verklaring over de grondbeginselen van de lectuurvoorziening in de notulen van de vierde vergadering van de commissie., 1949; 1057; 1 omslag
  - Correspondentie., 1949-1953; 1058-1060; 3 omslagen
    - met de Centrale Vereniging voor Reizende Bibliotheken, 1058
    - met de Katholieke Centrale Vereniging voor Lectuurvoorziening, de Maatschappij tot Nut van 't Algemeen, het Centraal Bureau voor de Statistiek, de Katholieke Jeugdraad voor Nederland en het Ministerie van Onderwijs, Kunsten en Wetenschappen, 1059
    - met de Centrale Vereniging van Openbare Bibliotheken en de Bond van Rooms-Katholieke Openbare Leeszalen en Boekerijen in Nederland, 1060
  - Opmerkingen op het voorstel van de subcommissie Spreij inzake een stelsel van lectuurvoorziening., 1950-1951; 1061; 1 omslag
  - Notulen van vergaderingen., 1950-1953; 1062; 1 pak
- Archief van de Nederlandse Volksdansraad, 1951-1956, 24.
  - Correspondentie., 1951-1956; 1063; 1 omslag
- Aanvulling 2009, 25.
  Afkomstig uit: archief Gezondheidsraad 1920 - 1956, toegang 2.15.33
  - Stukken betreffende kamp "Vledder" te Vledder. Ontheffingen van tewerkstelling, 1953-1963; 1097; 1 omslag